臺灣臺北地方法院民事裁定  
111年度金字第45號
原      告  黃雅芝  
            蘇正芳  
            陳進富  
            楊勝𨴵  
            許伴    
            許素珍  
            李佩勳  
            蔡宗哲  

            胡素珍  
            林群策  
            林世賢  
            林世恭  
            陳偉欽  
            洪茂銓  
            蔡佳利  
            李俊德  

            謝明英  
            吳宗典  
            郭怡君  
            洪菁霞  
            孫祥雲  
            吳宜燁  
            洪大鈞  
            黃薇    
            林昆鋒  
            羅仁堂  
            黃喬楠  
            陳奕呈  
            黃坤聰  
            黃雅惠  

            林佳蓉  
            梁淑惠  
            吳秋蘭  
            楊智維  
            劉瓊玉  
            洪傳譜  
            黃欣慧  
            施俊卿  
            顏旭樟  
            許倩瑜  
            吳青峰  
            蔡美珍  

            黃三從  
            劉寶源  
            黃錦坔  
            楊明輝  
            陳啟洋  

            韓清彬  
            翁靜琪  
            呂憲超  


            蔡青伶  


            戴馬新  
            戴和勝  
            劉又慈  
            侯力伃  
            李綿綿  
            周庭安  
            郭先權  
            王琳瑯  
            游美雲  


            姚成泉  

            許棋傑  
            史偉龍  
            李毓仁  
            陳瓊茹  
            黃采笛  
            林旨芸  
            劉敬宜  

            劉敬宣  
            張藍勻  
            尤謝月  
            李芳卿  
            吳怡芬  
            黃姿蓉  
            梁滌康  

            陳偉民  
            鄭象恆  
上77人共同
訴訟代理人  謝維仁律師
上列原告與被告徐正倫、游麗珠、鄒官羽、鄒春香間請求侵權行
為損害賠償事件，原告提起刑事附帶民事訴訟，經本院刑事庭裁
定移送前來（案列：107年度重附民字第74號），本院裁定如下
：
    主  文
原告應於本裁定送達十日內各補繳如附表所示之第一審裁判費，
逾期不繳，即駁回原告之訴。
    理  由
一、按因犯罪而受損害之人，於刑事訴訟程序得附帶提起民事訴
    訟，對於被告及依民法負賠償責任之人，請求回復其損害。
    前項請求之範圍，依民法之規定，刑事訴訟法第487條定有
    明文。因犯罪而受損害之人，於刑事訴訟程序固得附帶提起
    民事訴訟，對於被告請求回復其損害，但其請求回復之損害
    ，以被訴犯罪事實所生之損害為限，否則縱令得依其他事由
    ，提起民事訴訟，亦不得於刑事訴訟程序附帶為此請求（最
    高法院97年台上字第1809號判決意旨參照）。再刑事附帶民
    事訴訟，經刑事庭依刑事訴訟法第504條第1項規定裁定移送
    於同院民事庭後，民事庭如認其不符同法第487條第1項規定
    之要件時，應許原告得繳納裁判費，以補正起訴程式之欠缺
    （最高法院108年度台抗大字第953號裁定意旨參照）。銀行
    法第29條及第29條之1 規定係在維護國家有關經營銀行業務
    ，應經許可之制度，貫徹金融政策上禁止非法經營銀行業務
    ，以直接維護國家正常之金融、經濟秩序，至於存款人權益
    之保障，屬衍生及間接之目的，其非行為人違反此規定之直
    接被害人，不得提起刑事附帶民事訴訟 （最高法院107年度
    台抗字第169號裁定意旨參照）。是原告如非直接被害人，
    其所提之附帶民事訴訟本為不合法，惟依前揭法律規定及最
    高法院裁判意旨，仍應予原告有補正繳納裁判費之機會。
二、本件原告於被告違反銀行法等案件（案列：本院106年度金
    重訴字第28號、108年度金重訴第18號，下合稱系爭刑事判
    決）於本院繫屬時，對被告提起刑事附帶民事訴訟，並經本
    院刑事庭依刑事訴訟法第504 條第1 項規定，將其附帶之民
    事訴訟，以裁定（案列：本院107年度重附民字第74號）移
    送民事庭，然查：被告經論罪科刑部分，依系爭刑事判決事
    實欄事實欄壹、一、二（被告徐正倫、鄒官羽、鄒春香主導
    非法吸金組織部分）之論罪，係違反銀行法第29條、第29條
    之1之規定而犯同法第125條第1項後段之非法經營收受存款
    業務罪。又銀行法之被害法益係金融監理管理等社會法益，
    依前揭最高法院裁判意旨，原告並非屬被告經法院論罪科刑
    部分之直接受損害之人。基此，原告所提本件附帶民事訴訟
    本為不合法，惟依前揭說明，應予原告有補正繳納裁判費之
    機會，是本件訴訟標的金額應核定如附表請求金額欄所示，
    各應徵收如附表所示之第一審裁判費，茲依民事訴訟法第24
    9條第1項但書之規定，限原告於本裁定送達10日內補繳，逾
    期不繳，即駁回其訴。
中　　華　　民　　國　　111 　年　　9 　　月　　28　　日
                  民事第五庭    法　官　何佳蓉
以上正本係照原本作成。
如不服本裁定關於核定訴訟標的價額部分，應於送達後10日內向
本院提出抗告狀，並繳納抗告費新臺幣1,000元；其餘關於命補
繳裁判費部分，不得抗告。
中　　華　　民　　國　　111 　年　　9 　　月　　28　　日
                                書記官　陳立俐
附  表：單位（新臺幣）
編號 原告 請求金額 裁判費 匯款金額 證據出處 備註 1 黃雅芝  2387萬8000元 22萬2144元 64萬元 本院106年度金重字第28號、108年度金重字第18號刑事判決書（下同）附表上冊第40頁      170萬元 附表上冊第148頁      2000元 中冊第243頁      145萬2000元 中冊第270頁 投資人姓名黃碧娥（黃雅芝代簽）     143萬1000元 中冊第298頁      3萬5554元 中冊第304頁      48萬元 中冊第307頁      90萬7500元 中冊第333頁      150萬元 中冊第339頁      60萬元 中冊第339頁      164萬2400元 中冊第377頁      150萬8000元 中冊第413頁      145萬6000元 中冊第413頁      171萬6000元 中冊第413頁      132萬元 中冊第424頁      453萬7500元 中冊第454頁      182萬元 中冊第460頁      168萬元 中冊第460頁      126萬元 中冊第460頁      64萬4600元 中冊第480頁      145萬5000元 中冊第490頁      145萬5000元 中冊第491頁      135萬8000元 中冊第492頁      97萬元 中冊第492頁      185萬9000元 中冊第529頁      770萬元 中冊第719頁      175萬5000元 中冊第731頁      154萬元 中冊第757頁      138萬6000元 中冊第757頁      200萬2000元 中冊第758頁      200萬元 中冊第769頁      200萬元 中冊第780頁      72萬6000元 中冊第793頁  2 蘇正芳 7810萬3500元 69萬9368元 255萬5000元 附表上冊第88頁      100萬8000元 附表上冊第89頁      56萬元 附表上冊第93頁      99萬元 附表上冊第98頁      120萬 附表上冊第104頁      143萬元 附表上冊第108頁      120萬元 附表上冊第121頁      44萬元 附表上冊第131頁      22萬元 附表上冊第134頁      3萬4000元 附表上冊第138頁      66萬元 附表上冊第154頁      2萬9271元 附表上冊第154頁      200萬元 附表上冊第185頁      115萬元 附表上冊第185頁      3萬5000元 附表上冊第185頁      4萬8960元 中冊第227頁      5萬3602元 中冊第231頁      110萬4000元 中冊第231頁      78萬1000元 中冊第271頁      47萬1400元 中冊第296頁      665萬6000元 中冊第379頁      27萬4000元 中冊第415頁      748萬元 中冊第421頁      5200元 中冊第431頁      162萬2500元 中冊第438頁      200萬元 中冊第470頁      47萬2000元 中冊第470頁      27萬9200元 中冊第476頁      200萬元 中冊第476頁      70萬元 中冊第476頁      200萬元 中冊第476頁      21萬3000元 中冊第489頁      0元 中冊第530頁 雄獅164張轉維格143張，退9萬6000×164－8萬3000×143＝387萬5000元     103萬3000元 中冊第572頁      7萬元 中冊第579頁      156萬元 中冊第611頁      970萬2000元 中冊第702頁      211萬7500元 中冊第785頁      360萬元 下冊第824頁      199萬8000元 下冊第862頁      200萬元 下冊第875頁      191萬元 下冊第875頁      1020萬8000元 下冊第887頁      198萬8000元 下冊第950頁      192萬7400元 下冊第952頁      200萬元 下冊第954頁      200萬元 下冊第956頁      200萬元 下冊第958頁      200萬元 下冊第965頁      200萬元 下冊第965頁      825萬元 下冊第969頁 由安成藥轉入     158萬4000元 下冊第1062頁      187萬2000元 下冊第1063頁      200萬元 下冊第1064頁      445萬5000元 下冊第1135頁 由中裕轉入     180萬元 下冊第1176頁      120萬元 下冊第1203頁      60萬元 下冊第1207頁      2002萬元 下冊第1222頁 由營邦轉入     193萬7000元 下冊第1256頁      255萬5000元 下冊第1271頁      100萬8000元 下冊第1271頁      56萬元 下冊第1271頁      99萬元 下冊第1271頁      120萬元 下冊第1271頁      143萬元 下冊第1271頁      120萬元 下冊第1271頁      44萬元 下冊第1271頁      22萬元 下冊第1271頁  3 陳進富 604萬2000元 6萬895元 0元 中冊第451頁 凱撒1張金額2萬7500元，銀行明細即編號8400     11萬元 中冊第583頁      199萬2000元 中冊第690頁      130萬9000元 中冊第740頁      193萬6000元 中冊第819頁      30萬2500元 中冊第819頁  4 楊勝𨴵 323萬6500元 3萬3076元 48萬元 中冊第312頁 刑事判決內為楊聖閎     30萬元 中冊第356頁      6萬5000元 中冊第362頁      10萬元 中冊第409頁      36萬元 中冊第410頁      19萬6000元 中冊第471頁      5萬元 中冊第479頁      13萬3000元 中冊第520頁      115萬5000元 中冊第583頁      9萬元 中冊第583頁      8萬2500元 中冊第590頁      23萬4000元 中冊第646頁      38萬5000元 中冊第757頁      80萬元 中冊第807頁      24萬2000元 中冊第819頁  5 許伴 102萬元 1萬1098元 57萬7500元 下冊第1165頁 1.應為捷音特6張 2.由中裕轉入     35萬7500元 下冊第1247頁 由營邦轉入 6 許素珍 601萬6500元 6萬598元 22萬5000元 附表上冊第146頁      6萬4000元 附表上冊第175頁      13萬1000元 中冊第236頁      22萬元 中冊第267頁      27萬5000元 中冊第278頁      1萬1000元 中冊第301頁      4萬3000元 中冊第373頁      61萬6000元 下冊第927頁      79萬2000元 下冊第998頁      130萬7500元 下冊第1173頁      49萬5000元 下冊第1206頁      71萬5000元 下冊第1254頁      143萬元 下冊第1258頁      67萬6000元 下冊第1265頁  7 李佩勳 180萬5400元 1萬8919元 17萬元 中冊第279頁      10萬4000元 中冊第414頁      25萬5000元 中冊第470頁      30萬元 下冊第825頁      27萬元 下冊第863頁      17萬6000元 下冊第892頁      69萬3000元 下冊第943頁      13萬2000元 下冊第972頁      19萬2500元 下冊第1019頁      11萬元 下冊第1083頁      6萬元 下冊第1178頁      41萬2500元 下冊第1210頁      57萬2000元 下冊第1256頁  8 蔡宗哲 1306萬5800元 12萬7016元 8萬4000元 附表上冊第145頁      5萬元 附表上冊第154頁      16萬5000元 附表上冊第154頁      4萬元 附表上冊第185頁      7萬8000元 中冊第228頁      56萬元 中冊第388頁      90萬元 下冊第826頁      75萬元 下冊第831頁      504萬元 下冊第837頁      120萬3000元 下冊第840頁      81萬元 下冊第844頁      48萬6000元 下冊第851頁      69萬500元 下冊第876頁      44萬元 下冊第885頁      57萬2000元 下冊第946頁      0元 下冊第967頁 銀行明細即編號3832     151萬8000元 下冊第1008頁      66萬元 下冊第1078頁      676萬5000元 下冊第1134頁      2萬元 下冊第1174頁      257萬4000元 下冊第1219頁      64萬8000元 下冊第1258頁  9 胡素珍 1276萬2000元 12萬4376元 54萬元 附表上冊第87頁      22萬4000元 附表上冊第96頁      36萬元 附表上冊第100頁      38萬4000元 附表上冊第131頁      8萬4000元 附表上冊第145頁      4萬8000元 附表上冊第171頁      7萬元 附表上冊第183頁      91萬元 附表上冊第199頁      102萬4000元 中冊第251頁      56萬元 中冊第285頁      6萬5000元 中冊第294頁      6萬3000元 中冊第306頁      20萬元 中冊第355頁      13萬8000元 中冊第382頁      160萬元 中冊第404頁      75萬8000元 下冊第823頁      624萬元 下冊第824頁      4萬元 下冊第845頁      941萬6000元 下冊第922頁      184萬8000元 下冊第994頁      22萬元 下冊第1107頁      21萬4500元 下冊第1243頁  10 林群策 72萬元 7820元 44萬元 下冊第881頁      70萬4000元 下冊第901頁 1.由三福轉入 2.退回1萬6000元     66萬元 下冊第943頁      49萬7000元 下冊第953頁      24萬7500元 下冊第1027頁 1.由樺漢轉入 2.退回23萬2500元     66萬元 下冊第1208頁  11 林世賢 606萬6000元 6萬1093元 34萬元 中冊第420頁      70萬元 中冊第432頁      102萬元 中冊第471頁      37萬5000元 下冊第825頁      84萬元 下冊第836頁      42萬元 下冊第847頁      54萬元 下冊第853頁      135萬元 下冊第864頁      91萬元 下冊第869頁      98萬元 下冊第874頁      69萬元 下冊第879頁      158萬4000元 下冊第901頁 1.由三福轉入 2.退回28萬8000元     171萬6000元 下冊第943頁      149萬1000元 下冊第955頁      72萬6000元 下冊第978頁 1.由安成藥轉入 2.退回2萬70000元     27萬5000元 下冊第1027頁 1.由樺漢轉入 2.退回1萬35000元     55萬元 下冊第1060頁      247萬5000元 下冊第1145頁 1.由中裕轉入 2.退回6萬75000元     50萬500元 下冊第1259頁  12 林世恭 60萬元 6500元 55萬元 下冊第1027頁  14 陳偉欽 21萬8000元 2320元 20萬元 中冊第559頁  15 洪茂銓 72萬元 7820元 7萬8000元 中冊第230頁      15萬元 中冊第323頁      52萬元 下冊第869頁      66萬元 下冊第1160頁 1.由中裕轉入 2.補差額4萬元 16 蔡佳利 39萬6000元 4300元 8萬8000元 下冊第919頁 1.由三福轉入 2.補差額1萬6000元     27萬5000元 下冊第1105頁 1.由浩鼎轉入 2.退回3萬7000元 17 李俊德 151萬1000元 1萬6048元 39萬元 中冊第661頁      99萬6000元 中冊第697頁  18 謝明英 1194萬3000元 11萬7160元 64萬元 中冊第371頁      52萬元 中冊第411頁      51萬元 中冊第420頁      60萬5000元 中冊第438頁      62萬元 中冊第485頁      0元 中冊第530頁 雄獅6張轉維格15張，補8萬3000×15－27萬6000＝66萬9000元，銀行明細即編號9937     97萬5000元 中冊第643頁      66萬9000元 中冊第687頁      108萬9000元 中冊第797頁      45萬元 下冊第828頁      70萬元 下冊第848頁      81萬元 下冊第859頁      88萬元 下冊第881頁      66萬元 下冊第939頁      85萬8000元 下冊第949頁      106萬5000元 下冊第951頁      98萬元 下冊第959頁      99萬元 下冊第969頁 1.由安成藥轉入 2.退回1萬元 3.蘇雅玲已代清償60萬元      49萬5000元 下冊第1017頁      104萬元 下冊第1064頁 1.由三福轉入 2.補差額104萬元     181萬5000元 下冊第1080頁      82萬5000元 下冊第1136頁 1.由中裕轉入 2.退回33萬7500元     70萬元 下冊第1211頁      100萬1000元 下冊第1223頁 1.由營邦轉入 2.退回6萬9000元 19 吳宗典 49萬2000元 5400元 17萬6000元 下冊第1066頁 匯款給蘇雅玲     27萬5000元 下冊第1125頁  20 郭怡君 31萬2000元 3420元 17萬6000元 下冊第889頁      11萬元 下冊第1081頁  21 洪菁霞 36萬6000元 3970元 8萬8000元 下冊第934頁      16萬5000元 下冊第1118頁      8萬2500元 下冊第1171頁  22 孫祥雲 1608萬元 15萬3504元 26萬4000元 下冊第933頁 投資人為張秉逸，孫祥雲已代清償34萬8000元     167萬2000元 下冊第934頁      448萬8000元 下冊第1004頁      206萬2500元 下冊第1055頁      5萬5000元 下冊第1118頁 投資人為洪梅芬，孫祥雲已代清償6萬元     16萬5000元 下冊第1118頁      5萬5000元 下冊第1130頁 投資人為林姝妤，孫祥雲已代償6萬元     313萬5000元 下冊第1171頁      250萬2500元 下冊第1253頁  23 吳宜燁 179萬元 1萬8721元 22萬元 中冊第590頁      62萬4000元 中冊第647頁      49萬8000元 中冊第699頁      30萬元 中冊第781頁  24 洪大鈞 111萬元 1萬1989元 77萬元 下冊第1081頁      24萬7500元 下冊第1137頁  25 黃薇 7001萬1500元 62萬8176元 52萬元 中冊第370頁      108萬元 中冊第464頁      102萬元 中冊第469頁      76萬5000元 中冊第473頁      225萬元 中冊第482頁      200萬元 中冊第490頁      42萬5000元 中冊第490頁      48萬4500元 中冊第512頁      117萬元 中冊第611頁      200萬元 中冊第643頁      73萬元 中冊第643頁      58萬5000元 中冊第649頁      100萬元 中冊第702頁      200萬元 中冊第739頁      200萬元 中冊第744頁      124萬元 中冊第749頁      200萬元 中冊第753頁      100萬元 中冊第753頁      1391萬5000元 中冊第785頁      200萬元 中冊第809頁      100萬元 中冊第809頁      200萬元 中冊第812頁      200萬元 中冊第817頁      31萬元 中冊第817頁      200萬元 中冊第817頁      100萬元 中冊第817頁      200萬元 中冊第817頁      100萬元 中冊第817頁      105萬元 下冊第841頁      54萬元 下冊第863頁      200萬元 下冊第880頁      37萬6000元 下冊第880頁      1320萬元 下冊第888頁 由三福轉入     200萬元 下冊第940頁      50萬8000元 下冊第940頁      28萬8000元 下冊第947頁      200萬元 下冊第948頁      200萬元 下冊第951頁      60萬5000元 下冊第951頁      200萬元 下冊第952頁      13萬元 下冊第952頁      200萬元 下冊第960頁      37萬元 下冊第960頁      200萬元 下冊第962頁      200萬元 下冊第962頁      147萬元 下冊第962頁      396萬元 下冊第1007頁 由安成藥轉入     200萬元 下冊第1010頁 由安成藥轉入     64萬元 下冊第1010頁 由安成藥轉入     129萬2500元 下冊第1017頁 由樺漢轉入     200萬元 下冊第1065頁      100萬元 下冊第1065頁      200萬元 下冊第1065頁      100萬元 下冊第1065頁      200萬元 下冊第1066頁      100萬元 下冊第1066頁      80萬8000元 下冊第1069頁      44萬元 下冊第1069頁      605萬元 下冊第1080頁 由浩鼎轉入     200萬元 下冊第1123頁      155萬4000元 下冊第1124頁      60萬元 下冊第1176頁      165萬元 下冊第1204頁 由中裕轉入     115萬元 下冊第1254頁 由營邦轉入     200萬元 下冊第1255頁 由營邦轉入     100萬元 下冊第1255頁 由營邦轉入     200萬元 下冊第1256頁 由營邦轉入     100萬元 下冊第1256頁 由營邦轉入 26 林昆鋒 569萬5000元 5萬7430元 26萬元 中冊第246頁      48萬元 中冊第308頁      32萬元 中冊第318頁      30萬元 中冊第327頁      31萬2000元 中冊第413頁      204萬元 中冊第417頁      50萬6000元 中冊第423頁      2萬1000元 中冊第471頁      22萬800元 中冊第495頁      315萬4000元 中冊第531頁      66萬元 中冊第593頁      126萬元 下冊第848頁      88萬元 下冊第890頁      52萬8000元 下冊第970頁  27 羅仁堂 126萬元 1萬3474元 2萬元 附表上冊第28頁      17萬元 附表上冊第28頁      10萬元 附表上冊第42頁      5萬4000元 附表上冊第61頁      4萬5000元 附表上冊第69頁      8萬元 附表上冊第71頁      13萬元 附表上冊第110頁      48萬元 附表上冊第122頁      3萬4907元 附表上冊第151頁      58萬5000元 附表上冊第190頁      28萬元 附表上冊第200頁      24萬6000元 中冊第253頁      6萬6000元 中冊第268頁      1萬元 中冊第325頁      8000元 中冊第338頁      104萬元 下冊第823頁      1萬5000元 下冊第830頁      88萬元 下冊第883頁 三福30張轉入，退2萬6000元     27萬5000元 下冊第1076頁 浩鼎2張轉入，退3萬7000元 28 黃喬楠 334萬1000元 3萬4165元 39萬元 中冊第656頁      38萬5000元 下冊第1057頁      128萬8000元 下冊第1064頁      100萬元 下冊第1057頁  29 陳奕呈 505萬2000元 5萬1094元 32萬元 中冊第313頁      38萬5000元 中冊第439頁      176萬元 下冊第896頁      171萬6000元 下冊第975頁      35萬7500元 下冊第1022頁      71萬5000元 下冊第1087頁      8萬2500元 下冊第1142頁  30 黃坤聰 398萬9000元 4萬501元 110萬元 附表上冊第185頁      23萬4000元 附表上冊第199頁      35萬2000元 中冊第515頁      39萬9000元 中冊第517頁      26萬6000元 中冊第518頁      39萬元 中冊第639頁      77萬元 中冊第732頁      198萬元 下冊第945頁      211萬2000元 下冊第1070頁      38萬5000元 下冊第1128頁  31 黃雅惠 288萬6000元 2萬9611元 32萬5000元 下冊第866頁      132萬元 下冊第923頁      7萬1000元 下冊第953頁      33萬元 下冊第995頁      35萬7500元 下冊第1047頁      49萬5000元 下冊第1162頁      14萬3000元 下冊第1244頁  32 林佳蓉 1645萬9000元 15萬6848元 13萬元 附表上冊第111頁      24萬元 附表上冊第126頁      12萬6000元 附表上冊第148頁      10萬元 附表上冊第158頁      16萬5000元 附表上冊第159頁      24萬元 附表上冊第171頁      10萬5000元 附表上冊第182頁      72萬元 附表上冊第194頁      14萬元 附表上冊第201頁      5萬8000元 中冊第235頁      9萬元 中冊第248頁      55萬元 中冊第263頁      39萬元 中冊第288頁      78萬元 中冊第310頁      21萬6000元 中冊第321頁      22萬元 中冊第333頁      16萬元 中冊第342頁      20萬元 中冊第359頁      15萬6000元 中冊第383頁      120萬元 中冊第404頁      68萬元 中冊第419頁      102萬元 中冊第472頁      22萬元 中冊第782頁      8萬元 中冊第785頁      31萬2000元 下冊第826頁      63萬元 下冊第839頁      63萬元 下冊第839頁      42萬元 下冊第843頁      120萬元 下冊第845頁      120萬元 下冊第845頁      56萬元 下冊第849頁      54萬元 下冊第852頁      54萬元 下冊第863頁      130萬元 下冊第870頁      29萬4000元 下冊第875頁      168萬元 下冊第878頁      200萬元 下冊第879頁      44萬元 下冊第882頁      123萬2000元 下冊第935頁 1.由三福轉入 2.退回2萬8000元     132萬元 下冊第935頁      115萬5000元 下冊第944頁      57萬2000元 下冊第948頁      71萬元 下冊第953頁      9萬8000元 下冊第961頁 其陽6張轉入營邦3張，新單1張     369萬6000元 下冊第1005頁 1.由安成 藥轉入 2.退回32萬元     198萬元 下冊第1005頁 許孟希已代清償5萬元     22萬元 下冊第1056頁 1.由樺漢轉入 2.退回26萬元     41萬2500元 下冊第1056頁      60萬5000元 下冊第1119頁 1.由浩鼎轉入 2.退回32萬7000元     154萬元 下冊第1119頁      222萬7500元 下冊第1172頁 1.由中裕轉入 2.退回9萬7500元     82萬5000元 下冊第1172頁      10萬元 下冊第1203頁      92萬9500元 下冊第1254頁  33 梁淑惠 437萬2000元 4萬4362元 85萬元 中冊第417頁      15萬元 下冊第824頁      21萬元 下冊第838頁      108萬元 下冊第860頁      66萬元 下冊第941頁      49萬元 下冊第960頁      13萬7500元 下冊第1060頁      88萬元 下冊第1074頁      126萬5000元 下冊第1129頁      82萬5000元 下冊第1208頁      40萬元 下冊第1215頁      50萬500元 下冊第1259頁  34 吳秋蘭 1440萬4000元 13萬8808元 88萬元 中冊第505頁      116萬2000元 中冊第554頁 雄獅10張轉入，補20萬2000元     41萬2500元 中冊第580頁      110萬元 中冊第608頁      117萬元 中冊第659頁      20萬2000元 中冊第701頁 雄獅10張轉入，補20萬2000元     96萬8000元 中冊第815頁      49萬元 下冊第856頁      27萬元 下冊第859頁      49萬元 下冊第873頁      115萬元 下冊第876頁      88萬元 下冊第882頁      176萬元 下冊第935頁 三福30張轉入神準12張，新單8張     49萬5000元 下冊第940頁      143萬元 下冊第948頁      71萬元 下冊第953頁      118萬8000元 下冊第1005頁 安成藥5張轉入，退6萬7000元     93萬5000元 下冊第1056頁 樺漢10張轉入，退2萬5000元     70萬4000元 下冊第1072頁 三福30張轉入神準12張，新單8張     275萬元 下冊第1119頁 浩鼎10張轉入，退2萬元     121萬元 下冊第1127頁      74萬2500元 下冊第1172頁 中裕10張轉入，退3萬2500元     143萬元 下冊第1254頁 1.營邦6張轉入廣錠9張，補1500元 ，新單11張。     78萬6500元 下冊第1260頁  35 楊智維 157萬元 1萬6543元 66萬元 中冊第588頁      78萬元 中冊第658頁      200萬元 下冊第1215頁 投資人為劉文彬（使用楊奇名義） ，其中楊智維出資100張 36 劉瓊玉 1050萬800元 10萬4488元 15萬元 中冊第326頁      34萬元 中冊第421頁      102萬元 中冊第470頁      26萬4000元 下冊第926頁 1.投資人為林福財 2.由三福8張轉入，退2萬4000元 3.轉讓給劉瓊玉     132萬元 下冊第928頁 1.由三福轉入 2.投資人為劉高桃妹，轉讓給劉瓊玉     61萬6000元 下冊第928頁      52萬8000元 下冊第928頁 投資人為蔡秀妍，轉讓給劉瓊玉     72萬6000元 下冊第999頁 1.由安成藥轉入 2.投資人為劉高桃妹，轉讓給劉瓊玉     66萬元 下冊第999頁      11萬元 下冊第1049頁 1.由樺漢1張轉入，補1萬4000元 2.投資人為林福財，轉讓給劉瓊玉     19萬2500元 下冊第1050頁 1.由樺漢轉入 2.投資人為劉高桃妹，轉讓給劉瓊玉     22萬元 下冊第1050頁      1萬4000元 下冊第1060頁 1.由樺漢1張轉入，補1萬4000元 2.投資人為林福財，轉讓給劉瓊玉     16萬5000元 下冊第1111頁 1.由浩鼎1張轉入，補9000元 2.投資人為林福財，轉讓給劉瓊玉     11萬元 下冊第1113頁 1.由浩鼎轉入 2.投資人為劉乃昌，轉讓給劉瓊玉     44萬元 下冊第1113頁 1.由浩鼎轉入 2.投資人為劉高桃妹，轉讓給劉瓊玉     60萬5000元 下冊第1113頁      55萬元 下冊第1113頁 投資人為蔡秀妍，轉讓給劉瓊玉     24萬7500元 下冊第1165頁 1.由中裕轉入，補1萬5000元 2.投資人為林福財，轉讓給劉瓊玉     8萬2500元 下冊第1166頁 1.由中裕轉入 2.投資人為劉亦雲，轉讓給劉瓊玉     33萬元 下冊第1166頁 1.由中裕轉入 2.投資人為劉高桃妹，轉讓給劉瓊玉     74萬2500元 下冊第1166頁      8萬2500元 下冊第1167頁 投資人為蔡秀妍，轉讓給劉瓊玉     12萬元 下冊第1199頁 投資人為林福財，轉讓給劉瓊玉     18萬元 下冊第1200頁 投資人為劉亦雲，轉讓給劉瓊玉     40萬元 下冊第1200頁 投資人為劉高桃妹，轉讓給劉瓊玉     36萬元 下冊第1200頁 投資人為劉鎮宇，轉讓給劉瓊玉     4萬元 下冊第1200頁      35萬7500元 下冊第1246頁 1.由營邦2張轉入，補500元 2.投資人為林福財，轉讓給劉瓊玉     7萬1500元 下冊第1248頁 1.由營邦轉入 2.投資人為劉亦雲，轉讓給劉瓊玉     42萬9000元 下冊第1246頁 1.由營邦轉入 2.投資人為劉高桃妹，轉讓給劉瓊玉     64萬3500元 下冊第1248頁  37 洪傳譜 354萬3000元 3萬6145元 68萬元 附表上冊第71頁      32萬元 附表上冊第72頁      26萬元 附表上冊第114頁      33萬元 附表上冊第156頁      14萬元 附表上冊第163頁      19萬2000元 附表上冊第170頁      10萬元 附表上冊第176頁      40萬元 附表上冊第179頁      66萬元 中冊第225頁      78萬元 中冊第227頁      24萬元 中冊第229頁      23萬4000元 中冊第232頁      60萬元 中冊第243頁      26萬元 中冊第247頁      1萬6000元 中冊第249頁      66萬元 中冊第267頁      17萬元 中冊第276頁      13萬500元 中冊第281頁      36萬元 中冊第307頁      88萬元 中冊第314頁      30萬元 中冊第342頁      12萬元 中冊第342頁      38萬元 中冊第346頁      2268元 中冊第351頁      6萬8500元 中冊第364頁      52萬元 中冊第377頁      14萬元 中冊第387頁      36萬9200元 中冊第389頁      40萬元 中冊第397頁      26萬元 中冊第418頁      19萬2500元 中冊第452頁      49萬8000元 中冊第548頁      75萬元 下冊第831頁      42萬元 下冊第835頁      84萬元 下冊第841頁      84萬元 下冊第844頁      43萬2000元 下冊第863頁      49萬5000元 下冊第941頁      57萬2000元 下冊第946頁      49萬7000元 下冊第950頁      156萬8000元 下冊第959頁      125萬4000元 下冊第965頁      99萬元 下冊第1004頁      41萬2500元 下冊第1056頁 投資人為洪伃嫻，轉讓給洪傳譜     2萬8000元 下冊第1056頁      44萬元 下冊第1064頁      71萬5000元 下冊第1255頁      68萬元 下冊第1267頁      32萬元 下冊第1267頁      26萬元 下冊第1269頁  38 黃欣慧 52萬8000元 5730元 26萬4000元 下冊第969頁      22萬元 下冊第1017頁  39 施俊卿 636萬元 6萬3964元 100萬元 附表上冊第151頁      96萬元 附表上冊第171頁      88萬元 中冊第260頁      34萬元 中冊第287頁      97萬5000元 中冊第293頁      148萬元 中冊第306頁      54萬元 中冊第317頁      33萬元 中冊第330頁      150萬元 中冊第354頁      29萬2000元 中冊第385頁      48萬元 中冊第400頁      44萬元 下冊第914頁      231萬元 下冊第988頁 林珈慧已代清償5萬8300元     49萬5000元 下冊第1039頁      115萬5000元 下冊第1156頁      143萬元 下冊第1239頁  40 顏旭樟 824萬元 8萬2576元 55萬元 中冊第326頁      40萬元 中冊第338頁      50萬元 中冊第347頁      156萬元 下冊第824頁      49萬元 下冊第849頁      101萬元 下冊第866頁      100萬元 下冊第867頁      193萬6000元 下冊第914頁      72萬6000元 下冊第988頁 林珈慧已代清償7萬5570元     33萬元 下冊第1039頁      60萬5000元 下冊第1101頁      396萬元 下冊第1156頁  41 許倩瑜 205萬8000元 2萬1394元 66萬元 中冊第271頁      51萬元 中冊第279頁      16萬元 中冊第318頁      38萬元 中冊第347頁      52萬元 中冊第415頁      102萬元 中冊第471頁      20萬6000元 中冊第512頁 數字科技4張轉單雄獅15張，補20萬6000元     75萬元 下冊第827頁      35萬元 下冊第850頁      59萬4000元 下冊第854頁      32萬4000元 下冊第860頁      49萬元 下冊第872頁      92萬元 下冊第878頁      49萬7000元 下冊第951頁      49萬元 下冊第960頁      66萬元 下冊第972頁 安成藥4張轉入，退34萬4000元     96萬8000元 下冊第1066頁      33萬元 下冊第1123頁      10萬元 下冊第1179頁  42 吳青峰 100萬8000元 1萬999元 26萬4000元 中冊第513頁      106萬4000元 中冊第522頁      66萬4000元 中冊第698頁      92萬4000元 中冊第741頁  43 蔡美珍 677萬3000元 6萬8122元 6萬9000元 中冊第474頁      16萬6000元 中冊第529頁      105萬元 下冊第840頁      174萬元 下冊第844頁      79萬5000元 下冊第859頁      168萬7000元 下冊第876頁      61萬6000元 下冊第885頁      59萬4000元 下冊第940頁      71萬5000元 下冊第946頁      29萬4000元 下冊第965頁      237萬6000元 下冊第967頁      11萬元 下冊第1015頁      93萬5000元 下冊第1078頁      24萬7500元 下冊第1133頁      40萬元 下冊第1174頁      52萬元 下冊第1211頁      7萬1500元 下冊第1219頁 投資人為龔暖雅，轉讓給蔡美珍     135萬8500元 下冊第1219頁  44 黃三從 1587萬 15萬1656元 22萬元 中冊第255頁      22萬元 中冊第261頁      22萬元 中冊第269頁      56萬元 中冊第280頁      50萬元 中冊第309頁      30萬元 中冊第312頁      5萬5000元 中冊第319頁      50萬8000元 下冊第873頁      88萬元 下冊第921頁      46萬2500元 下冊第937頁      42萬9000元 下冊第950頁      35萬5000元 下冊第957頁      132萬元 下冊第993頁      46萬7500元 下冊第1046頁      154萬元 下冊第1107頁      33萬元 下冊第1161頁      572萬元 下冊第1255頁      429萬元 下冊第1264頁  45 劉寶源 1173萬8000元 11萬5312元 19萬8000元 中冊第267頁      22萬元 中冊第272頁      28萬元 中冊第282頁      19萬5000元 中冊第292頁      26萬元 中冊第309頁      56萬9000元 中冊第338頁      31萬2000元 中冊第382頁      24萬元 中冊第401頁      29萬元 下冊第822頁      12萬6000元 下冊第839頁      20萬元 下冊第846頁      16萬6000元 下冊第876頁      79萬2000元 下冊第921頁      6萬3500元 下冊第936頁      66萬3000元 下冊第945頁      42萬6000元 下冊第950頁      11萬5500元 下冊第959頁      594萬元 下冊第993頁      13萬7500元 下冊第1046頁      13萬7500元 下冊第1061頁      154萬元 下冊第1107頁      57萬7500元 下冊第1161頁      20萬元 下冊第1196頁      20萬元 下冊第1216頁      157萬3000元 下冊第1243頁  46 黃錦坔 1693萬4000元 16萬1072元 35萬元 附表上冊第201頁      17萬2000元 中冊第236頁      9萬元 中冊第242頁      16萬元 中冊第250頁      22萬元 中冊第255頁      11萬元 中冊第269頁      16萬8000元 中冊第280頁      17萬元 中冊第282頁      5萬2000元 中冊第301頁      1萬元 中冊第309頁      11萬元 中冊第317頁      16萬2000元 中冊第320頁      4萬5000元 中冊第324頁      32萬4000元 中冊第328頁      10萬2000元 中冊第381頁      23萬5000元 中冊第396頁      91萬4000元 下冊第826頁      4萬5000元 下冊第831頁      9萬元 下冊第834頁      7萬5000元 下冊第841頁      29萬4000元 下冊第848頁      10萬8000元 下冊第854頁      140萬9000元 下冊第856頁      32萬4000元 下冊第865頁      52萬元 下冊第869頁      180萬6000元 下冊第875頁      78萬4000元 下冊第875頁      105萬6000元 下冊第921頁      102萬6000元 下冊第938頁      158萬4000元 下冊第942頁      59萬2000元 下冊第951頁      99萬元 下冊第993頁      68萬7500元 下冊第1046頁      11萬元 下冊第1106頁      82萬5000元 下冊第1161頁      20萬元 下冊第1196頁      40萬元 下冊第1216頁      300萬 下冊第1258頁      300萬 下冊第1258頁      300萬 下冊第1263頁      265萬4500元 下冊第1264頁  47 楊明輝 719萬 7萬2181元 23萬元 附表上冊第61頁      16萬8000元 附表上冊第155頁      14萬元 附表上冊第185頁      9萬元 附表上冊第192頁      21萬元 附表上冊第201頁      11萬元 中冊第261頁      22萬4000元 中冊第282頁      50萬9000元 中冊第309頁      37萬元 中冊第319頁      22萬元 中冊第334頁      16萬5000元 中冊第341頁      88萬4000元 中冊第391頁      83萬2000元 下冊第823頁      84萬5000元 下冊第870頁      545萬6000元 下冊第921頁      57萬2000元 下冊第950頁      33萬元 下冊第993頁      60萬5000元 下冊第1106頁      440萬元 下冊第1120頁      20萬元 下冊第1196頁  48 陳啟洋 62萬7000元 6830元 27萬5000元 中冊第457頁      8萬8000元 中冊第515頁      28萬6000元 中冊第522頁      27萬5000元 中冊第593頁      30萬元 中冊第776頁  49 韓清彬 513萬2000元 5萬1886元 81萬元 下冊第851頁      58萬8000元 下冊第854頁      88萬元 下冊第895頁 由三福轉入，退回5萬6000元     79萬2000元 下冊第974頁 由安成藥轉入，補差額3萬9000元     63萬2500元 下冊第1022頁 由樺漢轉入，退回41萬元     49萬5000元 下冊第1086頁 由浩鼎轉入，補差額2萬7000元     74萬2500元 下冊第1141頁 由中裕轉入，補差額12萬2500元     42萬9000元 下冊第1227頁 由營邦轉入，補差額1000元 50 翁靜琪 5464萬 49萬2832元 22萬元 附表上冊第17頁      33萬6000元 附表上冊第101頁      37萬元 附表上冊第111頁      171萬元 附表上冊第124頁      83萬8500元 附表上冊第134頁      231萬元 附表上冊第139頁      263萬4000元 附表上冊第157頁      224萬元 附表上冊第159頁      21萬元 附表上冊第180頁      380萬5500元 附表上冊第207頁      660萬元 附表上冊第209頁      71萬5000元 中冊第277頁      308萬元 中冊第286頁      56萬元 中冊第289頁      11萬6000元 中冊第301頁      580萬9000元 下冊第826頁      86萬2000元 下冊第831頁      21萬7500元 下冊第833頁      126萬元 下冊第839頁      35萬元 下冊第850頁      108萬元 下冊第854頁      31萬8500元 下冊第859頁      122萬元 下冊第870頁      79萬2500元 下冊第880頁      1716萬元 下冊第933頁      38萬2000元 下冊第942頁      71萬元 下冊第956頁      35萬5000元 下冊第964頁      1254萬元 下冊第1003頁      335萬5000元 下冊第1054頁      249萬1000元 下冊第1062頁      1578萬5000元 下冊第1117頁      96萬5000元 下冊第1132頁      437萬2500元 下冊第1171頁      49萬7500元 下冊第1217頁      143萬元 下冊第1253頁      71萬元 下冊第1265頁      5000元 下冊第1265頁  52 呂憲超 1864萬6000元 17萬6120元 390萬元 中冊第649頁      42萬元 下冊第847頁      130萬元 下冊第868頁      142萬元 下冊第952頁      499萬8000元 下冊第964頁      363萬元 下冊第1008頁      501萬6000元 下冊第1073頁      27萬5000元 下冊第1078頁      20萬元 下冊第1175頁      407萬5500元 下冊第1220頁  53 蔡青伶 186萬6000元 1萬9513元 5萬6000元 附表上冊第98頁      4萬元 附表上冊第104頁      13萬元 附表上冊第109頁      9萬5000元 附表上冊第141頁      4萬2000元 附表上冊第148頁      16萬5000元 附表上冊第154頁      2萬5000元 附表上冊第176頁      9萬6000元 附表上冊第203頁      6萬3600元 中冊第289頁      5萬2000元 中冊第379頁      8萬8000元 中冊第390頁      35萬2000元 下冊第885頁      39萬6000元 下冊第967頁      19萬2500元 下冊第1015頁      27萬5000元 下冊第1078頁      49萬5000元 下冊第1134頁      314萬6000元 下冊第1260頁 投資人為呂之茵，轉讓給蔡青伶 54 戴馬新 427萬800元 4萬3372元 145萬7000元 下冊第951頁      188萬元 下冊第951頁      16萬5000元 下冊第1092頁      363萬元 下冊第1147頁      12萬元 下冊第1186頁 由營邦轉入 55 戴和勝 493萬4000元 4萬9906元 28萬8000元 附表上冊第168頁      90萬元 附表上冊第190頁      43萬元 中冊第235頁      44萬元 中冊第256頁      55萬元 中冊第258頁      22萬元 中冊第273頁      32萬元 中冊第339頁      95萬元 中冊第352頁      67萬元 中冊第399頁      104萬元 下冊第823頁      101萬2000元 下冊第858頁      158萬4000元 下冊第883頁 三福46張轉入，退7萬1000元     26萬4000元 下冊第966頁 安成1張轉入，補1萬3000元     247萬5000元 下冊第1076頁 浩鼎16張轉入，退2萬1000元     20萬元 下冊第1173頁  56 劉又慈 136萬2000元 1萬4563元 9萬元 附表上冊第141頁      22萬4000元 附表上冊第159頁      4萬5000元 附表上冊第165頁      44萬元 下冊第912頁 由三福轉入，補差額44萬元     72萬6000元 下冊第986頁 由安成藥轉入，已受清償17萬4790元     8萬2500元 下冊第1038頁 由樺漢轉入 57 侯力伃 648萬元 6萬5152元 45萬元 附表上冊第193頁      9萬元 附表上冊第193頁      22萬元 中冊第257頁      16萬5000元 中冊第272頁      56萬元 中冊第283頁      78萬元 中冊第285頁      4萬5000元 中冊第321頁      20萬8000元 下冊第830頁      105萬元 下冊第837頁      20萬8000元 下冊第848頁      132萬元 下冊第923頁      26萬4000元 下冊第995頁      5萬5000元 下冊第1047頁      137萬5000元 下冊第1108頁      49萬5000元 下冊第1204頁  58 李綿綿 200萬8500元 2萬899元 42萬9000元 中冊第523頁      15萬6000元 中冊第645頁      58萬1000元 中冊第690頁      50萬元 中冊第772頁      60萬5000元 中冊第818頁  59 周庭安 387萬4000元 3萬9412元 50萬元 附表上冊第144頁      22萬5000元 附表上冊第146頁      51萬2000元 附表上冊第160頁      8萬4000元 附表上冊第177頁      10萬5000元 附表上冊第183頁      9萬元 附表上冊第193頁      110萬元 中冊第261頁      22萬元 中冊第265頁      10萬元 中冊第324頁      20萬8000元 中冊第376頁      15萬元 下冊第834頁      42萬元 下冊第849頁      140萬8000元 下冊第881頁      26萬4000元 下冊第926頁 由三福轉入     42萬9000元 下冊第946頁      217萬8000元 下冊第997頁 由安成藥轉入     16萬5000元 下冊第1111頁 由浩鼎轉入     33萬元 下冊第1164頁 由中裕轉入     40萬元 下冊第1199頁      83萬5000元 下冊第1212頁      21萬4500元 下冊第1246頁 由營邦轉入 60 郭先權 237萬6000元 2萬4562元 217萬8000元 下冊第1005頁  61 王琳瑯 39萬元 4190元 35萬7500元 下冊第1250頁  62 游美雲 1394萬7760元 13萬4760元 96萬元 中冊第239頁      138萬元 中冊第254頁      330萬元 中冊第377頁      44萬元 中冊第425頁      15萬4000元 中冊第427頁      157萬5000元 中冊第480頁      124萬8000元 中冊第613頁      371萬2500元 中冊第725頁      157萬3000元 中冊第786頁  63 姚成泉 103萬9000元 1萬1296元 5萬5000元 中冊第274頁      5萬6000元 中冊第282頁      6萬5000元 中冊第293頁      13萬元 中冊第308頁      5萬4000元 中冊第317頁      20萬5000元 中冊第331頁      8萬元 中冊第340頁      20萬元 中冊第358頁      10萬4000元 中冊第385頁      10萬元 中冊第400頁      17萬6000元 下冊第910頁 匯款至黃詩涵帳戶     19萬2500元 下冊第1036頁      16萬5000元 下冊第1099頁      24萬7500元 下冊第1154頁      10萬元 下冊第1193頁      7萬1500元 下冊第1237頁  65 許棋傑 66萬2000元 7270元 36萬元 中冊第496頁      27萬5000元 中冊第594頁      33萬2000元 中冊第683頁  66 史偉龍 545萬元 5萬4955元 28萬6000元 下冊第949頁      78萬1000元 下冊第957頁 與林子澄一同匯款     98萬元 下冊第959頁      66萬元 下冊第1009頁      88萬元 下冊第1071頁      110萬元 下冊第1126頁      115萬5000元 下冊第1161頁      20萬元 下冊第1197頁      38萬元 下冊第1204頁      100萬1000元 下冊第1243頁  67 李毓仁 417萬4600元 4萬2382元 2萬5000元 中冊第256頁      8000元 中冊第346頁      10萬元 中冊第422頁      5萬4000元 中冊第423頁      6萬6000元 中冊第426頁      46萬元 下冊第877頁      73萬4000元 下冊第951頁      15萬8000元 下冊第1006頁 由安成藥2張轉入 50萬2000元,補差額轉帳至楊寶琴0000000000帳戶     16萬5000元 下冊第1058頁      8萬8000元 下冊第1064頁 由三福3張10萬8000元轉入1張,另1張轉帳至楊寶琴0000000000     17萬6000元 下冊第1070頁 轉帳至楊寶琴0000000000帳戶     88萬元 下冊第1070頁      44萬元 下冊第1119頁 樺漢4張38萬4000元轉入10張，另6張透過楊寶琴0000000000帳戶匯入     33萬元 下冊第1122頁 由浩鼎2張31萬2000元轉入5張,另6張轉帳至楊寶琴0000000000帳戶     24萬元 下冊第1211頁 由營邦1張10萬7000元轉入5張,另12張轉帳至楊寶琴0000000000帳戶     71萬5000元 下冊第1256頁  68 陳瓊茹 360萬400元 3萬6739元 104萬元 中冊第368頁      8萬元 中冊第396頁      8萬元 中冊第396頁      8萬元 中冊第396頁      40萬元 中冊第404頁      104萬元 下冊第824頁      21萬元 下冊第850頁      132萬元 下冊第921頁      46萬2000元 下冊第993頁      16萬元 下冊第1197頁      135萬8500元 下冊第1243頁  69 黃采笛 112萬8000元 1萬2187元 44萬元 下冊第922頁 交付現金給陳逸芸     26萬4000元 下冊第994頁 陳逸芸已代清償4萬5000元     22萬元 下冊第1046頁 交付現金給陳逸芸     11萬元 下冊第1107頁  70 林旨芸 459萬6000元 4萬6540元 10萬元 附表上冊第152頁      13萬5000元 附表上冊第192頁      22萬元 中冊第265頁      24萬元 中冊第209頁      24萬元 中冊第336頁      20萬元 中冊第347頁      20萬元 中冊第354頁      25萬5000元 中冊第390頁      26萬元 下冊第867頁      88萬元 下冊第936頁      52萬8000元 下冊第989頁      46萬7500元 下冊第1040頁      100萬元 下冊第1064頁      32萬元 下冊第1064頁      27萬5000元 下冊第1101頁      90萬7500元 下冊第1157頁      71萬5000元 下冊第1261頁  71 劉敬宜 222萬元 2萬2978元 44萬元 下冊第908頁      2萬7500元 下冊第1035頁      49萬5000元 下冊第1152頁      107萬2500元 下冊第1235頁  72 劉敬宣 1448萬3600元 13萬9512元 340萬元 中冊第420頁      352萬元 下冊第908頁      27萬5000元 下冊第1035頁      330萬元 下冊第1097頁      379萬5000元 下冊第1152頁      40萬元 下冊第1191頁      429萬元 下冊第1209頁      286萬元 下冊第1235頁      193萬2500元 下冊第1255頁      200萬元 下冊第1257頁  73 張藍勻 240萬4000元 2萬4859元 88萬元 下冊第908頁      177萬5000元 下冊第950頁      49萬5000元 下冊第1151頁      40萬元 下冊第1191頁      42萬9000元 下冊第1235頁  74 尤謝月 249萬元 2萬5651元 65萬元 下冊第869頁      132萬元 下冊第881頁      44萬元 下冊第908頁      99萬元 下冊第941頁      33萬元 下冊第983頁      27萬5000元 下冊第1034頁      55萬元 下冊第1096頁      33萬元 下冊第1151頁      42萬9000元 下冊第1234頁      39萬元 下冊第1257頁  75 李芳卿 469萬8000元 4萬7530元 276萬9000元 下冊第952頁      126萬5000元 下冊第1127頁      297萬元 下冊第1164頁 由中裕轉入     7萬1500元 下冊第1246頁  76 吳怡芬 85萬8000元 9360元 17萬6000元 下冊第929頁      11萬元 下冊第1114頁      50萬500元 下冊第1264頁  77 黃姿蓉 1141萬6400元 11萬2496元 21萬6000元 中冊第465頁      51萬元 中冊第472頁      88萬元 中冊第513頁      226萬1000元 中冊第521頁      57萬2000元 中冊第572頁      343萬2000元 中冊第574頁      82萬5000元 中冊第582頁      105萬3000元 中冊第651頁      19萬5000元 中冊第655頁      166萬元 中冊第689頁      231萬元 中冊第736頁      56萬元 中冊第764頁      100萬元 中冊第784頁      296萬4500元 中冊第810頁      72萬6000元 中冊第818頁  78 梁滌康 1182萬7000元 11萬6104元 25萬元 中冊第474頁      67萬5000元 中冊第481頁      87萬3000元 中冊第490頁      93萬6000元 中冊第497頁      96萬8000元 中冊第498頁      133萬元 中冊第519頁      143萬元 中冊第523頁      148萬5000元 中冊第580頁      159萬5000元 中冊第589頁      93萬5000元 中冊第607頁      198萬9000元 中冊第650頁      124萬5000元 中冊第680頁      100萬1000元 中冊第726頁      100萬元 中冊第784頁      169萬4000元 中冊第807頁  79 陳偉民 889萬2000元 8萬9110元 45萬元 中冊第247頁      165萬元 中冊第331頁  80 鄭象恆 246萬1500元 2萬5453元 13萬元 中冊第383頁      19萬5000元 中冊第386頁      80萬元 中冊第409頁      22萬4000元 中冊第412頁      1萬5600元 中冊第414頁      17萬元 中冊第415頁      6萬6000元 中冊第424頁      14萬元 中冊第430頁      13萬7500元 中冊第459頁      2萬9400元 中冊第460頁      7萬2000元 中冊第468頁      9萬3000元 中冊第476頁      12萬4000元 中冊第488頁      48萬5000元 中冊第490頁      86萬4000元 中冊第499頁      26萬6000元 中冊第517頁      49萬8000元 中冊第555頁 維格10張金額係8萬3000×10＝83萬0000元，其中維格4張之銀行明細即編號10032     8萬2500元 中冊第584頁      50萬7000元 中冊第631頁      33萬2000元 中冊第693頁      30萬8000元 中冊第723頁      1萬8000元 中冊第732頁 瑞鼎差額     15萬4000元 中冊第759頁      20萬元 中冊第776頁      12萬1000元 中冊第794頁 強生2張轉入，補3萬1,000元     3萬1000元 中冊第802頁